【裁判字號】    99,訴,3003
【裁判日期】    991105
【裁判案由】    毒品危害防制條例
【裁判全文】
臺灣板橋地方法院刑事判決              99年度訴字第3003號
公  訴  人  台灣板橋地方法院檢察署檢察官
被      告  甲○○○
上列被告因違反毒品危害防制條例案件，經檢察官提起公訴（99
年度毒偵字第6509號），被告於準備程序中就被訴事實為有罪之
陳述，本院合議庭裁定由受命法官改依簡式審判程序獨任審理，
判決如下：
    主      文
甲○○○施用第一級毒品，累犯，處有期徒刑捌月，扣案海洛因
柒包（合計驗餘純質淨重壹拾貳點零參公克）沒收銷燬之。又施
用第二級毒品，累犯，處有期徒刑肆月，扣案甲基安非他命參包
（合計毛重壹拾壹點玖陸公克）沒收銷燬之；扣案玻璃球吸食器
肆組、電子磅秤壹台等物均沒收。應執行有期徒刑拾月，扣案海
洛因柒包（合計驗餘純質淨重壹拾貳點零參公克）、甲基安非他
命參包（合計毛重壹拾壹點玖陸公克）均沒收銷燬之；扣案玻璃
球吸食器肆組、電子磅秤壹台等物均沒收。
    事      實
一、甲○○○前曾於民國88年間起，因竊盜、偽造文書、贓物、
    妨害公務、違反毒品危害防制條例等案件，經台灣桃園地方
    法院、台灣高等法院、先後判決處有期徒刑八月、一年、四
    月、五月、四月、三月、九月、八月、三月、五月、一年六
    月確定，經合併執行、減刑、假釋、撤銷假釋，於96年7 月
    16日縮刑期滿執行完畢。再於97年間，因施用毒品案件，經
    裁定送觀察、勒戒、強制戒治，於98年8 月31日停止戒治執
    行完畢釋放。詎仍不知警惕，竟分別基於施用第一級毒品海
    洛因及第二級毒品甲基安非他命之犯意，於99年8 月13日晚
    間8 時許，在台北縣林口鄉○○○路○段115 巷163 號「歐
    悅汽車旅館」附近車輛內，將少許海洛因粉末捲入香菸後，
    燃燒吸食施用海洛因一次；復於同日晚間9 時許，在「歐悅
    汽車旅館」206 號房內，將少許甲基安非他命以電子磅秤秤
    重後，放在玻璃球吸食器內以火燒烤使成煙霧後，吸食施用
    甲基安非他命一次。嗣於同日晚間11時許，在「歐悅汽車旅
    館」206 號房內為警查獲，扣得其持有預備供施用之海洛因
    4 包（內共含7 包，合計驗餘純質淨重12.03 公克）、甲基
    安非他命3 包（合計毛重11.96 公克）、其所有供施用甲基
    安非他命所用之玻璃球吸食器4 組、電子磅秤1 台等物。經
    採集其尿液檢體送驗，結果呈海洛因代謝物嗎啡類、甲基安
    非他命陽性反應。
二、案經桃園縣政府警察局平鎮分局報告台灣板橋地方法院檢察
    署檢察官偵查起訴。
    理      由
一、本案被告甲○○○所犯係死刑、無期徒刑、最輕本刑為三年
    以上有期徒刑以外之罪，且非高等法院管轄之第一審案件，
    其於準備程序中就被訴事實為有罪之陳述，經本院告知簡式
    審判程序之旨，並聽取公訴人、被告之意見後，經合議庭裁
    定由受命法官獨任進行簡式審判程序，合先敘明。
二、上揭事實，業據被告於本院審理時坦承不諱，並有前開海洛
    因、甲基安非他命、玻璃球吸食器、電子磅秤等物扣案可證
    ，且被告於99年8 月13日為警查獲後，經採集其尿液檢體送
    驗，結果確呈海洛因代謝物嗎啡類、甲基安非他命陽性反應
    ，有台灣檢驗科技股份有限公司濫用藥物檢驗報告、對照表
    、法務部調查局毒品鑑定書等件附卷可憑，足證被告自白核
    與事實相符，堪以採信。查被告前曾於97年間，因施用毒品
    案件，經裁定送觀察、勒戒、強制戒治在案，其於五年內再
    犯本案施用毒品，事證明確，其犯行洵堪認定。
三、核被告所為，係犯毒品危害防制條例第10條第1 項之施用第
    一級毒品罪、第10條第2 項之施用第二級毒品罪。至被告施
    用前後持有海洛因、甲基安非他命之低度行為，為其進而施
    用之高度行為所吸收，不另論罪。又被告所犯上開二罪，犯
    意各別，行為互殊，應予分論併罰。查被告有如前所述之前
    案紀錄，於96年7 月16日縮刑期滿執行完畢，有台灣高等法
    院被告前案紀錄表在卷可稽，其於受徒刑之執行完畢後，五
    年以內故意再犯本案有期徒刑以上之罪，均為累犯，俱應依
    刑法第47條第1 項規定加重其刑。
四、爰審酌被告之素行不佳，經執行觀察、勒戒、強制戒治後，
    仍未戒除吸毒惡習，施用毒品危害其個人身心健康，及犯罪
    後坦承犯行，態度尚屬良好等一切情狀，分別量處如主文所
    示之刑，並定其應執行之刑，以示懲儆。
五、沒收部分：
（一）扣案海洛因4 包（內共含7 包，合計驗餘淨重12.03 公克
      ）、甲基安非他命3 包（合計毛重11.96 公克），為被告
      持有供施用之第一、二級毒品，而本件海洛因、甲基安非
      他命均為細微粉末，部分沾附於包裝袋上（見查獲照片）
      ，若欲完全析離，雖非不可能，但此舉對毒品危害防制政
      策之施行，並無特殊助益，且徒費執行之成本，故均併依
      毒品危害防制條例第18條第1 項前段規定宣告沒收銷燬之
      ，以符執行之實際。
（二）另扣案之玻璃球吸食器4 組、電子磅秤1 台等物，為被告
      所有供本案施用甲基安非他命犯罪所用之物，業據其供明
      在卷，爰依刑法第38條第1 項第2 款規定宣告沒收。
（三）至扣案之皮包1 個、鐵盒1 個、吸管1 支、行動電話手機
      3 支、呼叫器1 個等物，核與本案無涉，爰不宣告沒收。
據上論斷，應依刑事訴訟法第273 條之1 第1 項、第299 條第1
項前段，毒品危害防制條例第10條第1 項、第2 項、第18條第1
項前段，刑法第11條前段、第47條第1 項、第51條第5 款、第9
款、第38條第1 項第2 款，判決如主文。
本案經檢察官王家春到庭執行職務。
中    華    民    國    99    年    11    月    5     日
                  刑事第七庭  法  官  林 鈺 琅
以上正本證明與原本無異。
如不服本判決，應於收受送達後10日內，向本院提出上訴狀，並
應敘述具體理由；其未敘述上訴理由者，應於上訴期間屆滿後20
日內，向本院補提理由書（均須按他造當事人之人數附繕本），
「切勿逕送上級法院」。
                              書記官  鍾 惠 萍
中    華    民    國    99    年    11    月    5     日
附錄本案論罪科刑法條全文：
毒品危害防制條例第10條：
  施用第一級毒品者，處六月以上五年以下有期徒刑。
  施用第二級毒品者，處三年以下有期徒刑。

司法院資訊處製作；財團法人民間司法改革基金會備份。
